臺灣高等法院刑事判決
                                   111年度上訴字第2875號
上  訴  人  
即  被  告  黃必超
選任辯護人  林恒毅律師
上列上訴人即被告因違反毒品危害防制條例案件，不服臺灣宜蘭
地方法院110年度訴字第391號，中華民國111年6月15日第一審判
決(起訴案號：臺灣宜蘭地方檢察署110年度偵字第6139號），提
起上訴，本院判決如下：
    主  文
原判決撤銷。
黃必超犯如附表一所示之罪，各處如附表一主文欄所示之刑及沒
收。應執行有期徒刑陸年。
    犯罪事實
一、甲基安非他命係毒品危害防制條例第2條第2項第2款列管之
    第二級毒品，不得販賣，黃必超仍意圖營利，基於販賣第二
    級毒品甲基安非他命之犯意，以其所有之門號0000000000號
    行動電話聯繫，分別販賣甲基安非他命予李麗君二次（詳如
    附表一編號1、2所載）、林芷螢一次（詳如附表一編號3所
    載）。嗣於民國110年8月27日上午11時8分許，為警持搜索
    票在宜蘭縣○○鎮○○路000巷0弄0號住處執行搜索，扣得附表
    二所示物品而查獲。
二、案經宜蘭縣政府警察局蘇澳分局報請臺灣宜蘭地方檢察署檢
    察官偵查起訴。
    理  由
壹、證據能力：
一、被告以外之人於審判中傳喚不到，其於檢察事務官、司法警
    察官或司法警察調查中所為之陳述，經證明具有可信之特別
    情況，且為證明犯罪事實之存否所必要者，得為證據，刑事
    訴訟法第159條之3第3款定有明文。經查，證人李麗君、林
    芷螢於審判中經合法傳喚未到庭，復經拘提無著，觀諸其等
    警詢時係採取一問一答方式，對警員提問均能連續陳述，堪
    認精神狀態良好，亦未見警方有以不正方法訊問之情形，且
    證人李麗君、林芷螢於警詢時之陳述接近案發時點，記憶應
    較清晰，斯時又未與被告黃必超接觸，亦未直接面對被告，
    所受外界影響之程度自然較低，而有可信之特別情況，又證
    人李麗君、林芷螢於警詢時之陳述，攸關被告犯罪是否成立
    ，具有證明犯罪事實存否之必要性，是其等於警詢時之陳述
    ，依刑事訴訟法第159條之3第3款規定，應有證據能力。
二、被告以外之人於偵查中向檢察官所為之陳述，除顯有不可信
    之情況外，得為證據，刑事訴訟法第159條之1第2項定有明
    文。蓋現行法之檢察官仍有訊問被告、證人及鑑定人之權限
    ，其應踐行之程序又多有保障被告或被害人之規定，證人、
    鑑定人於偵查中亦均須具結，就刑事訴訟而言，其司法屬性
    甚高；而檢察官於偵查程序取得之供述證據，過程尚能遵守
    法令之規定，是其訊問時之外部情況，積極上具有某程度之
    可信性，除消極上顯有不可信之情況者外，均得為證據。故
    主張其為不可信積極存在之一方，自應就此欠缺可信性外部
    保障之情形負舉證責任（最高法院101年度台上字第6007號
    、98年度台上字第2904號、96年度台上字第5684號判決意旨
    參照）。又被告之反對詰問權，雖屬憲法第8條第1 項規定
    「非由法院依法定程序不得審問處罰」之正當法律程序所保
    障之基本人權及第16條所保障之基本訴訟權，不容任意剝奪
    。但詰問權係指訴訟上被告有在公判庭當面詰問證人，以求
    發現真實之權利，應認被告具有處分權，非不得由被告放棄
    對原供述人之反對詰問權（最高法院95年度台上字第6675號
    刑事判決意旨參照）。經查，證人李麗君、林芷螢於偵查中
    之陳述，皆係檢察官告知具結義務及偽證罪處罰等相關規定
    ，分別具結後所為之證詞，且無證據顯示係受強暴、脅迫、
    詐欺、利誘等外力干擾，或在影響心理狀況致妨礙自由陳述
    之情況下所為，難認有何顯不可信之情況，其等經原審傳喚
    、拘提均未到庭，復經被告、辯護人於本院審理時捨棄傳喚
    （本院卷第235頁），即已放棄反對詰問權。揆諸上開規定
    及最高法院判決意旨，應認證人李麗君、林芷螢於偵查中所
    為證述，均有證據能力。
三、其餘本件認定犯罪事實所引用之證據，皆無證據證明係公務
    員違背法定程序所取得。又檢察官、被告及辯護人於本院準
    備程序及審理時同意作為證據（本院卷第140至141、235至2
    36頁），本院審酌該等證據製作時之情況，尚無顯不可信與
    不得作為證據之情形，亦無違法不當之瑕疵，且與待證事實
    具有關聯性，認為以之作為證據應屬適當，依刑事訴訟法第
    158條之4反面解釋及第159條之5規定，認均有證據能力。
貳、實體部分：
一、認定犯罪事實之證據及理由：
    訊據被告矢口否認有何販賣第二級毒品犯行，辯稱：我跟李
    麗君通話時，她一直糾纏，我只好敷衍她，通話後並未見面
    ，通訊監察譯文與監視錄影畫面都看不出來我們有碰面交易
    毒品；我與林芷螢通話後雖有見面，但林芷螢是向我借毒品
    ，我包一點給她，沒有收錢，將來就算要還也是返還等量毒
    品，應僅構成轉讓云云。經查：
　㈠被告於附表一所示時間，以其所有之門號0000000000號行動
    電話與李麗君持用門號0000000000號、林芷螢持用門號0000
    000000、0000000000號行動電話聯繫，而有附表一通訊監察
    譯文欄所示對話內容之事實，業據被告於警詢、檢察官訊問
    、原審及本院審理時供述在卷（宜蘭縣政府警察局刑案偵查
    卷宗【下稱警卷】第6至7、10頁、臺灣宜蘭地方檢察署110
    年度偵字第6139號偵查卷宗【下稱偵卷】第42至43、44頁、
    原審卷第91頁、本院卷第141至142頁），且有附表二編號1
    所示行動電話扣案，及宜蘭縣政府警察局蘇澳分局搜索扣押
    筆錄、扣押物品目錄表、臺灣宜蘭地方法院通訊監察書暨附
    表一所示通訊監察譯文附卷可資佐證（警卷第14至19、23至
    30、33至37頁），此情首堪認定。
　㈡販賣第二級毒品予李麗君部分（附表一編號1、2）：
　⒈證人李麗君於警詢時證稱：附表一編號1、2所示通聯內容都
    是我要向被告買甲基安非他命，110年3月20日要買1000元，
    110年3月28日要買500元，講完電話後，我就搭公車到被告○
    ○鎮○○路000巷8弄4號住處交易，再搭公車返回住處等語（警
    卷第58至60頁），於檢察官訊問時具結證稱：附表一編號1
    所示通聯內容是我要向被告買1000元的甲基安非他命，但我
    曾經賒欠買毒品的錢，被告怕我欠錢，不想賣我，所以我就
    跟被告說不然我拿500元甲基安非他命的量，剩下500元還之
    前的欠款，然後就搭公車去被告住處給被告1000元，被告當
    場給我1包500元量的甲基安非他命；附表一編號2所示通聯
    內容也是要向被告買甲基安非他命，這次沒有還錢，是直接
    跟被告買500元的甲基安非他命，我一樣是搭公車去被告住
    處樓下，見面後我給被告500元現金，被告給我1包500元量
    的甲基安非他命等語（偵卷第11至13頁），就其向被告購買
    甲基安非他命之經過，陳述詳盡，並有附表一編號1、2所示
    通訊監察譯文在卷足稽。
　⒉毒品交易之買賣雙方，乃具有對向性之關係，為避免毒品購
    買者圖邀減刑寬典而虛構毒品來源，雖須調查其他補強證據
    ，以確保其陳述與事實相符，始能採為被告犯罪之證據。惟
    所謂補強證據，並非以證明犯罪構成要件之全部事實為必要
    ，倘得以佐證購毒者之指證非屬虛構，而能予保障其陳述之
    憑信性者，即已充足，且因販賣毒品行為一向懸為厲禁，販
    毒者為避免遭監聽查緝，以電話聯繫時，基於默契，免去代
    號、暗語，僅以相約見面，且未敘及交易細節，即可於碰面
    時進行交易，於電話中未明白陳述實情，並不違背常情，雖
    非直接可以推斷該被告之犯罪，但以此項證據與購買毒品者
    之陳述或其他案內證據為綜合判斷，若足以認定犯罪事實者
    ，仍不得謂非補強證據（最高法院107年度台上字第2415號
    判決意旨參照）。被告於警詢、偵查及原審審理時坦承：附
    表一編號1、2所示通聯內容都是李麗君向我購買甲基安非他
    命的對話，我問她：「要買?」是問李麗君是否要買安非他
    命，李麗君說：「不然還你500?阿拿500」，我說：「好，
    沒關係」，就是約定好交易毒品，意思是她要還我之前欠的
    500元，然後再拿500元的安非他命，李麗君說：「現在可以
    過去找你嗎?」就是要來找我拿安非他命，110年3月28日李
    麗君要跟我買安非他命，我有跟她約3點半見面等語（警卷
    第7至8頁、偵卷第43、44頁、原審卷第262至265頁），與證
    人李麗君前開證述：我與被告聯絡是要購買1000元、500元
    甲基安非他命，1000元那次因為被告怕我欠錢，後來是買50
    0元的量，另外500元是還款等語，殊無二致，顯見附表編號
    1、2通聯內容中「要一張」、「拿500」之用語固然隱晦，
    然而被告與李麗君對於各次聯絡目的係為交易甲基安非他命
    ，確有共識，不待明示毒品名稱、重量單位，雙方均有充分
    默契瞭解交易內容即為以1000元、500元購買甲基安非他命
    ，並達成意思合致，由李麗君自行前往被告住處進行交易，
    渠等通話內容，符合販毒者與購毒者間利用電話聯繫，買賣
    雙方均避免在電話交談中提及毒品名稱、數量之模式。以上
    事證，足為證人李麗君前開證述之補強，應堪信實。
　⒊被告雖辯稱：我與李麗君通話後並未見面，因為李麗君一直
    糾纏，我只好敷衍她云云。惟被告所辯非僅與證人李麗君上
    開證述情節扞格不入，且依卷附被告住處前方巷弄之監視錄
    影畫面翻拍照片所示（偵卷第63頁反面），李麗君於110年3
    月20日下午2時1分29秒許出現在巷弄間、步行至被告住所，
    於2時1分35秒許站在被告住處門前，於2時2分24秒許自被告
    住所門口離去，雖因拍攝角度限制，李麗君站在被告住處門
    前、面向該址大門，已是畫面最右側，無法攝得門口、門內
    狀況，然其時序恰為李麗君與被告通聯後約半小時，並與販
    毒者、購毒者為降低風險，多半短暫接觸完成交易，縮短滯
    留現場時間，以避人耳目之情狀一致。再者，被告與李麗君
    居住地點並非咫尺，依證人李麗君前開證述，其係搭乘公車
    往返進行交易，如若抵達被告住處未獲會晤，絕不可能不試
    圖聯繫、詢問原委，即行離去，足徵被告所辯顯不合理。又
    李麗君既與被告達成買賣甲基安非他命之合意，約定交易地
    點即為被告住處，該址為一樓、緊鄰道路，則李麗君到達後
    僅須按電鈴、敲門或出聲呼叫，即可使被告知悉，是其二人
    通訊監察譯文未有李麗君通知抵達之紀錄，並不違常。被告
    執此否認與李麗君見面交易毒品，洵屬無稽。
　⒋從而，被告於附表一編號1、2所示通聯時間與李麗君電話聯
    繫後，分別以500元之對價販賣甲基安非他命予李麗君之事
    實，足堪認定。
　㈢販賣第二級毒品予林芷螢部分（附表一編號3）：　
　⒈證人林芷螢於警詢時證稱：附表一編號3所示通聯內容是我想
    跟被告拿毒品，我都是跟被告借或欠，沒有給他錢，我最後
    是去羅東高中附近被告住處跟他交易等語（警卷第98頁），
    於檢察官訊問時具結證稱：附表一編號3所示通聯內容是我
    因為沒有現金，想先跟被告借500元量的甲基安非他命，錢
    先欠著，等領到錢再給他，當天被告一直更改地點，我轉來
    轉去，最後繞去被告羅東高中附近的住處，被告有拿1包甲
    基安非他命給我等語（偵卷第27至29頁），就與被告交易甲
    基安非他命之經過，陳述詳盡，並有附表一編號3所示通訊
    監察譯文在卷足稽。且被告於警詢及本院審理時供承：附表
    一編號3所示通聯譯文是我販賣毒品給林芷螢的對話，林芷
    螢一直打電話要跟我借500元量的甲基安非他命，這次我有
    給她毒品等語（警卷第10頁、本院卷第138頁），與證人林
    芷螢前開證述：我與被告聯絡是要借500元量的甲基安非他
    命等語，殊無二致，可見附表編號3之通聯內容，雙方僅約
    定見面，即對該次聯絡目的係為交易甲基安非他命達成共識
    ，不待明示毒品名稱、重量單位，雙方均有充分默契瞭解交
    易內容為500元數量之甲基安非他命，並達成意思合致，由
    林芷螢自行前往被告住處完成交易，渠等通話內容，符合販
    毒者與購毒者間利用電話聯繫，買賣雙方均避免在電話交談
    中提及毒品名稱、數量之模式。以上事證，足為證人林芷螢
    前開證述之補強，應堪信實。被告於附表一編號3所示通聯
    時間與林芷螢電話聯繫後，以500元之對價販賣甲基安非他
    命1包予林芷螢之事實，洵堪認定。
　⒉被告雖辯稱：這次是林芷螢向我借毒品，就算要還也只要返
    還等量的毒品，應僅構成轉讓云云，然其所辯與證人林芷螢
    證述雙方係金錢交易，僅先行賒帳，將於領錢後付款等情節
    不符。且被告與林芷螢均稱彼此僅為朋友關係（警卷第9、9
    7頁），可見二人並無特殊情誼，而依附表編號3之通聯譯文
    所示，被告於林芷螢洽詢甲基安非他命之際，尚需轉而向他
    人取得後始行交付，若非有相當對價，被告實無費事周折籌
    措貨源俾完成雙方交易之理。況證人林芷螢於警詢、檢察官
    訊問時明確證稱：被告拿給我甲基安非他命的量，連500元
    都不到，可能只有300元，所以我很生氣，馬上打電話給被
    告等語（警卷第98頁、偵卷第27至29頁），核與附表一編號
    3所示110年4月14日上午8時11分許之通聯譯文內容相符，當
    屬信而有徵，倘被告係單純無償轉讓毒品予林芷螢，縱然數
    量短少，對林芷螢仍是恩惠，林芷螢實無理由負氣向被告抱
    怨如上。從而，被告與林芷螢交易500元數量之甲基安非他
    命，雖體恤林芷螢一時不便，同意先行「出借」，然被告既
    無免除林芷螢償還義務之意，一經林芷螢支付對價，不論係
    返還500元數量之甲基安非他命或500元現金，被告仍將收受
    ，其等無非以「出借」之名行「買賣」之實，當無解於被告
    販賣甲基安非他命之罪責。
　㈣販賣毒品係違法行為，政府一向查禁森嚴並重罰不寬貸，且
    毒品可任意分裝或增減其份量，販賣毒品亦無一定之公定價
    格，每次買賣之價格隨供需雙方資力或關係深淺、需求數量
    、貨源充裕與否、販賣者對於資金需求殷切與否、對行情認
    知，以及政府查緝之態度，進而為各種風險評估，機動的調
    整，有各種不同標準，並非一成不變，惟販賣者從各種「價
    差」或係「量差」謀取利潤方式，或有差異，其所圖利益之
    非法販賣行為目的則屬相同。況且毒品之價格不低，取得不
    易，凡為販賣之不法行為者，苟無利可圖，應無甘冒持有毒
    品遭查獲之極大風險，無端提供他人，是其從中賺取買賣差
    價或量差牟利之意圖及事實，應屬符合論理法則且不違背社
    會通常經驗之合理判斷。被告為智識正常之成年人，於警詢
    時自承家庭經濟狀況勉持（警卷第2頁），經濟條件顯非闊
    綽，並曾有施用第二級毒品之前科紀錄，對於甲基安非他命
    毒品價格昂貴，取得不易，且毒品交易係檢警機關嚴予取締
    之犯罪行為，當知之甚稔，倘無從中賺取差價或量差之不法
    利益，自無甘冒販賣毒品重罪刑典，將其取得不易之毒品提
    供李麗君、林芷螢之理。況且被告販賣毒品予李麗君，猶要
    求清償先前欠款始願與之交易，與林芷螢約定交易500元數
    量之甲基安非他命時，則交付數量不足之毒品，其販賣第二
    級毒品甲基安非他命予李麗君、林芷螢，主觀上有賺取價差
    或量差之營利意圖，至為灼然。 
　㈤綜上，本案事證明確，被告犯行堪予認定，應依法論科。　
二、論罪：
  ㈠核被告所為，均係犯毒品危害防制條例第4條第2項之販賣第
    二級毒品罪（共三罪）。被告因販賣第二級毒品甲基安非他
    命而持有第二級毒品甲基安非他命之低度行為，為販賣之高
    度行為所吸收，均不另論罪。
　㈡被告前後三次販賣第二級毒品犯行，犯意各別，行為互殊，
    應予分論併罰。
　㈢刑之加重與減輕：
　⒈被告前因施用毒品案件，經臺灣宜蘭地方法院以106年度簡字
    第40號、第546號判處有期徒刑5月、5月確定，接續執行，
    於107年6月13日執行完畢，有本院被告前案紀錄表可參，其
    於徒刑執行完畢後，5年內故意再犯本件有期徒刑以上之罪
    ，為累犯。惟依大法官釋字第775號解釋意旨，審酌被告前
    開構成累犯之前科，係施用毒品之疾患型犯罪，以自戕健康
    為主，與本案販賣毒品罪之本質未盡相同，尚無確切事證足
    認被告有何特別之重大惡性，或對刑罰之反應力薄弱等教化
    上之特殊原因，是綜觀全案情節，對比本案罪名之法定刑，
    其罪刑應屬相當，依上述解釋意旨，自無再依刑法第47條第
    1項規定加重其刑之必要，而於量刑時依刑法第57條之規定
    ，於法定刑內再予斟酌即可。
　⒉被告販賣第二級毒品，固值非難，惟其販毒對象只有二人，
    各次交易對價僅500元，販賣數量甚微，實未獲取重大利益
    ，與販賣毒品謀取鉅額獲利或查獲大量毒品之情形有別，且
    依證人李麗君、林芷螢於警詢時證述之情節（警卷第57、97
    頁），被告與林芷螢為朋友關係，與李麗君更為多年舊識，
    被告貪圖不法利益致肇犯行，無非友儕間之互通有無，藉此
    牟得微薄利潤，惡性實非重大，以其所犯毒品危害防制條例
    第4條第2項販賣第二級毒品罪之法定刑為無期徒刑或10年以
    上有期徒刑，得併科1500萬元以下罰金，與其犯罪情節相較
    ，實屬情輕法重，客觀上足以引起一般同情，而有堪資憫恕
    之處，爰就被告所犯各次販賣第二級毒品罪，均依刑法第59
    條規定，減輕其刑。
三、撤銷原判決之理由及科刑審酌事由：
　㈠原審以被告犯販賣第二級毒品罪（共三罪），事證明確，予
    以論罪科刑，固屬卓見。惟按刑事審判旨在實現刑罰權之分
    配正義，故法院對於有罪被告之科刑，應符合刑罰相當之原
    則，使輕重得宜，罰當其罪。刑法第47條規定不分情節，一
    律加重最低本刑，不符憲法罪刑相當原則，牴觸憲法第23條
    比例原則，業經司法院大法官釋字第775號解釋宣告違憲，
    被告構成累犯之前科係施用毒品之疾患型犯罪，以自戕健康
    為主，與本案販賣毒品罪之本質未盡相同，尚無事證足認被
    告有何特別惡性及刑罰反應力薄弱之情形，並無依刑法第47
    條第1項規定加重其刑之必要，業經本院說明如前，原審仍
    依刑法第47條第1項規定加重其刑，容有未合。被告上訴否
    認犯罪，均經指駁如前，雖屬無據，惟原判決既有上開可議
    之處，仍應由本院將原判決予以撤銷改判。
　㈡爰以行為人之責任為基礎，審酌被告知悉甲基安非他命係列
    管毒品，具有高度成癮性，戕害國人身心健康，危害社會秩
    序，向為國法所厲禁，猶無視國家杜絕毒品犯罪之禁令，恣
    意販賣營利，法治觀念薄弱，行為偏差，應嚴予非難，兼衡
    被告之素行，國中畢業之智識程度（警卷第40頁），於本院
    審理時自承之工作所得、經濟能力、扶養親屬之家庭生活狀
    況（本院卷第239頁），並衡酌被告犯罪之動機、目的、手
    段，及販賣甲基安非他命之數量、所獲利益，暨被告犯後始
    終否認犯行，於犯後態度無從為更有利考量等一切情狀，分
    別量處如主文第二項（附表一主文欄）所示之刑，以資懲儆
    。並斟酌被告於本案販賣毒品之對象只有二人，犯罪時間係
    在110年3月20日至同年4月14日間，持續時間非長，各次交
    易數量甚微，所得有限，考量其各次犯罪手法雷同，如以實
    質累加之方式定應執行刑，處罰之刑度顯將超過行為之不法
    內涵，而違反罪責原則，應就被告各次販賣毒品犯行整體犯
    罪非難評價，其罪數所反映之人格特性與犯罪傾向，及數罪
    對法益侵害之加重效應及刑罰之內部界限，依多數犯罪責任
    遞減原則，定其應執行之刑如主文第二項所示，以符合罪刑
    相當及比例原則，實現刑罰權之公平正義。
四、沒收：
　㈠扣案如附表二編號1所示行動電話1具，為被告聯絡販賣毒品
    使用，此據被告供承在卷（原審卷第257頁），且有附表一
    所示通訊監察譯文可佐，應依毒品危害防制條例第19條第1 
    項規定沒收之。
　㈡被告各次販賣毒品之對價，除附表一編號3部分林芷螢尚未給
    付外，為被告之犯罪所得，應依刑法第38條之1第1項前段、
    第3項規定宣告沒收，於全部或一部不能沒收或不宜執行沒
    收時，追徵其價額。
　㈢附表二所示其餘扣案物品，核與本案犯罪事實無關，爰均不
    予宣告沒收或銷燬。
據上論斷，應依刑事訴訟法第369條第1項前段、第364條、第299
條第1項前段（依刑事裁判精簡原則，謹記載程序法條），判決
如主文。
本案經檢察官葉怡材提起公訴，由檢察官趙燕利到庭執行職務。
中　　華　　民　　國　　111 　年　　11　　月　　10　　日
                  刑事第三庭    審判長法　官  張惠立  
                                      法　官  鄭昱仁
                                      法　官  廖怡貞
以上正本證明與原本無異。
如不服本判決，應於收受送達後20日內向本院提出上訴書狀，其
未敘述上訴之理由者並得於提起上訴後20日內向本院補提理由書
（均須按他造當事人之人數附繕本）「切勿逕送上級法院」。
                                      書記官  劉芷含
中　　華　　民　　國　　111 　年　　11　　月　　10　　日

附錄：本案論罪科刑法條全文
毒品危害防制條例第4條
製造、運輸、販賣第一級毒品者，處死刑或無期徒刑；處無期徒
刑者，得併科新臺幣3千萬元以下罰金。
製造、運輸、販賣第二級毒品者，處無期徒刑或10年以上有期徒
刑，得併科新臺幣1千5百萬元以下罰金。
製造、運輸、販賣第三級毒品者，處7年以上有期徒刑，得併科
新臺幣1千萬元以下罰金。
製造、運輸、販賣第四級毒品者，處5年以上12年以下有期徒刑
，得併科新臺幣5百萬元以下罰金。
製造、運輸、販賣專供製造或施用毒品之器具者，處1年以上7年
以下有期徒刑，得併科新臺幣1百50萬元以下罰金。
前五項之未遂犯罰之。

附表一(貨幣單位：新臺幣)：
編號 交易對象 犯罪事實  通訊監察譯文(A：黃必超，B：交易對象)  主文    通聯時間 通聯譯文   1 李麗君 黃必超意圖營利，基於販賣第二級毒品甲基安非他命之犯意，持其所有之門號0000000000號行動電話與李麗君持用門號0000000000號行動電話聯繫，而於110年3月20日下午2時1分許，在宜蘭縣○○鎮○○路000巷0弄0號住處，以500元之對價販賣甲基安非他命(重量不詳)予李麗君，當場收取現金1000元(其中500元償還先前欠款)。 2021/3/20 13：32：56 A：喂                  B：我朋友要一張可以嗎? A：你媽機掰，我才不要， 我們說真的，你一早這 樣騙。              B：別這樣，我就說300而已 你就不給我 。        A：你電話裡面怎麼講？對 阿，你就不老實，是要 跟林北公殺小。      B：阿現在1000要不要？   A：1000是怎樣？要還我？ B：我朋友要的。        A：要買？我們講真的你不 要這樣做，你實在是， 我已經對你太仁慈了。 當作人很好欺負，當我 很軟？              B：哪有。              A：你這樣，我們講真的， 真的是對你太好，你當作我怕你喔？是我不打女人而已，女人是很惡質才打，你不要得寸進尺。 B：我知道阿。          A：你知道為什麼還要這樣做？ B：我會還你，放心。    A：你過年前到現在騙幾次了，我都睜一隻眼閉一隻眼。一下子電話關機，一下子有的沒的，你人痛苦的時候，不拿給你就沒關係了，這樣你聽得懂嗎？不要真的這樣，你又不是一次而已，你如果遇到瘋子會死得很難看我跟你說，你知道不知道。 B：可以再拿嗎？現在可以過去找你嗎？ A：蛤?                  B：現在可以過去找你嗎？ A：有阿要還我的好啊，來啊。 B：要拿的啦。          A：阿你要還阿，阿你都不用還，你一年了欸。這樣才對，有理吧。 B：不然還你500?        A：好啊。              B：好喔，阿拿500，      A：喔，好，沒關係。    B：好 。                （警卷第23至24頁）    黃必超販賣第二級毒品，處有期徒刑伍年肆月。扣案如附表二編號1所示之物沒收；未扣案犯罪所得新臺幣伍佰元沒收，於全部或一部不能沒收或不宜執行沒收時，追徵其價額。  2  黃必超意圖營利，基於販賣第二級毒品甲基安非他命之犯意，持其所有之門號0000000000號行動電話與李麗君持用門號0000000000號行動電話聯繫，而於110年3月28日下午3時30分許，在宜蘭縣○○鎮○○路000巷0弄0號住處，以500元之對價販賣甲基安非他命(重量不詳)予李麗君，當場收取價金500元。 2021/3/28 13：37：31 B：喂，大哥，電話還沒講 完你就掛電話。 A：嘿，怎麼了？          B：你說什麼，什麼，什麼，你剛剛說什麼意思我聽不懂。 A：不是那個，朋友那個什麼林芷螢喔？ B：不是啦，小林啦，我家隔壁的而已啦。我編你這個要幹嘛。芷螢我半個月沒跟他聯絡了。 A：你現在意思是怎樣?    B：蛤？                  A：你要怎樣你說。        B：我拿500啦。          A：再來勒？              B：然後我再去買500過兩天再給你。 A：不要，我不要。        B：這樣好不好？          A：不要啦好不好？        B：阿～好啦，我朋友要的，我朋友也要吃。不要不要，沒有人這樣的。 B：蛤？                  A：阿我真的我不要，不要這樣啦好不好。 B：我朋友就要吃嘛，拜託一下。 A：那是你的事情阿。      B：阿他叫我幫他打一下嘛。 A：你去找別人啦?。      B：我找誰？              A：你自己很多啦。        B：就沒得找了，騙你要幹麻。 A：嗯？                  B：沒得找了，好不好我現在過去。 A：不要，我不要。        B：好齁？                A：不要啦。              B：好啦。                A：3點半過後才可以。    B：3點半過去喔？        A：嘿。                  B：好。                  A：好。                  （警卷第25至26頁）    黃必超販賣第二級毒品，處有期徒刑伍年肆月。扣案如附表二編號1所示之物沒收；未扣案犯罪所得新臺幣伍佰元沒收，於全部或一部不能沒收或不宜執行沒收時，追徵其價額。  3 林芷螢 黃必超意圖營利，基於販賣第二級毒品甲基安非他命之犯意，持其所有之門號0000000000號行動電話與林芷螢持用門號0000000000、0000000000號行動電話聯繫，而於110年4月14日上午8時11分前某時許，在宜蘭縣○○鎮○○路000巷0弄0號住處，以500元之對價販賣甲基安非他命1包(重量不詳)予林芷螢，惟尚未收取價金。 2021/4/14 07：09：49 B：喂，大哥喔？        A：喂，嘿。            B：我芷螢啦。          A：我知道。            B：我…，你那邊那邊我等等去找你啦。 A：你說什麼？          B：去找你。好不好？    A：有事情嗎？          B：有阿有事情，齁，阿你Line怎麼不接？ A：剛起床。            B：不然我打Line給你。   A：好。 （警卷第27頁）　    黃必超販賣第二級毒品，處有期徒刑伍年參月。扣案如附表二編號1所示之物沒收。    2021/4/14 07：22：18 A：喂。                B：喂大哥，我在外面早餐店。 A：沒有啦，我現在要出去。 B：阿我在外面了。      A：我們外面？          B：嘿阿，我在早餐店 。  A：阿完蛋了，我要出去一下子說。 B：那現在要怎麼辨？    A：你在你們那邊等我一下，我差不多十分鐘就到你們那邊。 B：喔，我在你家外面早餐店阿。 A：沒有啦，我已經出門在外面了。 B：你在外面了？那我怎麼辦?我在這邊等你阿。 A：你在外面等我啦。你住的那邊。 B：沒有啦，不是我那邊啦    ，我現在在這邊等你。 A：這樣喔。 B：對啦。我現在在早餐店，你家的早餐店。 A：這樣要十分喔。      B：十分鐘喔，好。      A：好。 （警卷第27至28頁）        2021/4/14 07：25：08 A：喂 。                B：你會很久嗎？          A：就十分鐘。            B：怎麼那麼久。你怎麼跑 出去啦，我就跟你說要來了你還跑出去。 A：你說你要整理一下，我 出去買東西一下而已啦。 B：阿我在早餐店，你這樣 我等你我我我…想要吃早餐欸。 A：吃阿。                B：我我我…等等錢花掉你 又罵我，快一點啦。 （警卷第28頁）　        2021/4/14 07：32：34 B：喂。                A：嘿怎麼了？          B：你在哪裡？我在你家門口 A：我在路上，我就在外面。 B：阿要約在哪裡？      A：你家門口。          B：好好好，我早餐買好，我要回去了，阿你準備好了喔？ A：嘿啦。              B：要我家門口喔？      A：嘿啦。              B：幹嘛要去我家門口厂丫？ A：沒有啦，我人就…    B：阿你人不要站在那裡啦，別這樣，我房東在那邊，唉幼，你幹嘛啦？我是手機沒辦法打才拿「歡歡」的啦，我是我的那支沒辦法打，沒有繳錢啦。 A：我知道，阿不然要約哪你說阿。 B：你知道嗎？阿我現在就是要回家的路上阿，在你家這邊而已阿，我要怎麼說我要去哪。不然你來奕順軒這裡啦好不好？奕順軒啦。 A：阿好啦好啦。        B：麵包店啦。          A：好好好。 （警卷第28至29頁）　        2021/4/14 07：37：33 A：喂。                B：阿你要過來嗎？      A：不然你過來家裡，過來我家裡好了。 B：喔，你到了喔？      A：再幾分鐘就到了。    8：阿~你給我裝，唉幼。  A：你這樣不好。 （警卷第29頁）     2021/4/14 08：11：12 A：喂。                  B：大哥，不夠啦，你這個 量又不夠，拜託。 A：不要說這樣啦，我是剛剛去人跟家拿的啦。 B：這500塊而已欸。秤下去也不夠，唉呦拜託一下，我會昏倒啦。 A：下次不要，我不要，我們說真的。 B：我已經沒錢了你還這樣搞我，真的啦。 A：你怎麼講這種話。      B：真的啦。              A：假的啦真的。 （警卷第29至30頁）  

附表二：
編號 扣案物品 數量 備註  1 realme廠牌行動電話 1具 IMEI：000000000000000、000000000000000 含門號0000000000號通話晶片卡1枚         2 vivo廠牌行動電 1具 IMEI：000000000000000、000000000000000  3 Redmi廠牌行動電話 1具 IMEI：000000000000000、000000000000000 含門號0000000000號通話晶片卡1枚         4 甲基安非他命 4包   5 吸食器 2組   6 電子磅秤 1台   7 殘渣袋 1批